---
title: "IRIS Dataset"
author: "José María Álvarez Silva"
output:
  html_notebook: default
  pdf_document: default
---

El propósito de este trabajo es señalar los aspectos que considere relevantes del Dataset IRIS.

El dataset contine 150 observaciones, acerca de longitud y ancho de pétalos y sépalos, de tres distintas especies de flores:

+ Setosa (50 observaciones)
+ Versicolor (50 observaciones)
+ Virginica (50 observaciones)

Acontinución se muestra un resumen general de IRIS.

```{r, echo=FALSE, message=FALSE}
## Cargar librerias
library(readr)
library(dplyr)
library(ggplot2)
library(gridExtra) # plotting asistance
## Data Set
irisDF <- iris
summary(irisDF)
```

Ahora se muestra el resumen particuar de cada especie para ver las diferencias:


+ Setosa
    * Pareceria tener pétalos y sépalos más cortos que el total.
    * Pero, sépalos más anchos que el total.
```{r, echo=FALSE}
summary(filter(irisDF, Species == "setosa")[,1:4])

```

+ Versicolor
    * Pareceria tener caracteristicas similares a la de el dataset completo.
```{r, echo=FALSE}
summary(filter(irisDF, Species == "versicolor")[,1:4])

```

+ Virginica
    * Pareceria tener caracteristicas superiores o similares a las del grupo completo.
```{r, echo=FALSE}
summary(filter(irisDF, Species == "virginica")[,1:4])

```

#### Analicemos las características graficamente:

```{r, echo=FALSE, warning=FALSE, error=FALSE, message=FALSE}
p1 <- ggplot(data = irisDF) + geom_boxplot(aes(y = Sepal.Length, colour = Species)) 
p2 <- ggplot(data = irisDF) + geom_boxplot(aes(y = Sepal.Width , colour = Species))
p3 <- ggplot(data = irisDF) + geom_boxplot(aes(y = Petal.Length, colour = Species))
p4 <- ggplot(data = irisDF) + geom_boxplot(aes(y = Petal.Width, colour = Species))
grid.arrange(
    p1, p2, p3, p4, 
    widths = c( 1, 1),
    layout_matrix = rbind(c(1, 2),
                          c(3, 4))
)
```

Podemos señalar lo siguiente:

+ Setosa tiene como características:
    * Sépalos más cortos que las demás especies pero más anchos que las demás.
    * Pétalos mas cortos y menos anchos que las demas especies.
+ Versicolor tiene como características:
    * Sépalos más cortos que virginica pero más largos que setosa y menos anchos que las demás.
    * Pétalos más cortos que virginica pero más largos que setosa y menos anchos que virginica pero más anchos que setosa
+ Virginica tiene como características:
    * Sépalos más anchos que virginica pero menos anchos que setosa y son más largos que las demás.
    * Pétalos más largos y más anchos que las demas especies.